臺灣高等法院臺中分院刑事判決　　　　　　　　　　九十一年度上易字第五一七號
　　上　訴　人　臺灣苗栗地方法院檢察署檢察官
　　被　　　告　乙○○
　　選任辯護人　陳淑芬　律師
右上訴人因被告毀棄損壞案件，不服臺灣苗栗地方法院九十年度易字第三九七號中華
民國九十一年一月二十二日第一審判決（起訴案號：臺灣苗栗地方法院檢察署九十年
度偵字第一一號），提起上訴，本院判決如左：
    主    文
原判決撤銷。
乙○○連續損壞他人之玻璃，足以生損害於他人，累犯，處有期徒刑伍月，如易科罰
金，以佰元折算壹日。
    事    實
一、乙○○曾因犯意圖使犯人隱敝而頂替罪，經臺灣臺中地方法院於民國八十八年四
    月三日判處有期徒刑五月確定，於八十九年五月十二日易科罰金執行完畢，仍不
    知悔改，竟以不滿丙○○之夫古國宏積欠其債務未償還為由，即基於毀損之概括
    犯意，先於八十九年六月中旬某日夜晚約十時許，在苗栗縣三義鄉廣盛村廣盛一
    一六之二號即丙○○經營之「山河音樂教室」店面外，持石頭砸毀該音樂教室店
    面之玻璃，致玻璃破損不堪使用，足以生損害於丙○○；再於八十九年六月下旬
    某日夜晚約十時許，乙○○又持木棍擲向上開音樂教室店面之玻璃，致玻璃破損
    不堪使用，亦足以生損害於丙○○。
二、案經丙○○訴由苗栗縣警察局苗栗分局報請臺灣苗栗地方法院檢察署察官偵查起
    訴。
    理    由
一、訊據被告乙○○矢口否認有何毀損告訴人丙○○所經營「山河音樂教室」店面玻
    璃之行為，辯稱：伊僅係與告訴人之夫古國宏有財務糾紛，伊從未至告訴人經營
    之前開音樂教室，亦未毀損該音樂教室店面玻璃，又告訴人指稱伊砸毀玻璃之時
    間前後不一，且告訴人既指稱前開音樂教室隔壁亦為告訴人所經營之晴園餐廳裝
    設有錄影機，為何錄影機沒有拍攝到伊砸毀玻璃之畫面云云。經查：
　(一)右揭犯罪事實，業據告訴人於警訊、偵查、原審及本院審理時指訴歷歷，且證人
    劉奕衡於偵查中亦結證伊於八十九年六月中旬某日夜晚約十時許，因上夜班騎機
    車經過告訴人經營之前開音樂教室，看見被告亦駕車慢慢經過該地，伊當時是在
    被告的對向車道，伊看到被告丟石頭砸前開音樂教室店面之玻璃，當時伊有聽到
    三聲玻璃破的聲音，被告一砸完玻璃即離開，未下車亦未停車等語明確。另告訴
    人之弟即證人謝侑潮於偵查中則明確證述伊並不認識被告，伊係於八十九年六月
    下旬某日夜晚約十時許在前開音樂教室隔壁之晴園餐廳，伊聽到前開音樂教室店
    面玻璃被敲破的聲音就衝出去看，發現當時玻璃已經被敲破，且當時有一部車號
    為Ｗ四─六七○二號三菱草綠色之自用小客車正要離開，該部車要離開前被告從
    地上撿起一支已斷掉的木棍往前開音樂教室店內射去，又射破了該店面其他部分
    之玻璃等語。其中證人謝侑潮與被告素不相識乙節，為被告所不否認，而車號為
    Ｗ四─六七○二號三菱草綠色之自用小客車係屬被告之前妻黃鳳玉所有乙節，亦
    據被告及證人黃鳳玉供陳在卷，前開三菱草綠色自用小客車既係被告之前妻即證
    人黃鳳玉所有，被告自確有使用該三菱草綠色自用小客車之機會，證人謝侑潮與
    被告原不相識，自不知被告或被告前妻使用何車，然其目睹之車輛車號卻恰為被
    告前妻所有，又證人劉奕衡與被告亦無嫌隙，當無故為誣陷之理，是二證人所言
    非虛，且告訴人如係設詞誣陷被告，衡情逕可直指目睹被告當時所有之車輛車號
    ，而不會指述被告前妻之車輛，證人黃鳳玉於警訊、偵查中證稱伊與被告離婚後
    被告即無將車借給被告使用云云，顯係迴護之詞，無足採信。此外，復有前開音
    樂教室店面玻璃遭毀損之照片四幀附於偵查卷可稽，且被告於警訊、偵查、原審
    及本院審理時屢次供陳告訴人之夫古國宏積欠其債務未償還等語，益見被告亦有
    毀損前開音樂教室店面以洩恨之動機。綜據上述，自堪認被告確有於前開時地持
    石頭及木棍，先後二次砸毀前開音樂教室店面之玻璃之犯行。
  (二)至被告辯稱告訴人指稱伊砸毀玻璃之時間前後不一，且告訴人既指稱前開音樂教
    室隔壁亦為告訴人所經營之晴園餐廳裝設有錄影機，為何錄影機沒有拍攝到伊砸
    毀玻璃之畫面云云。查告訴人固於警訊、偵查時指稱前開音樂教室店面之玻璃，
    係八十九年六月下旬為被告所砸毀云云，與告訴人嗣於本院調查時指訴係八十九
    年六月中、下旬左右為被告所砸毀等語（見本院卷第三六），其前後指訴雖未盡
    相同，惟告訴人之指訴縱有部分前後不符，究以何者為可採，法院原應本於調查
    證據之結果判斷之，非可以告訴人指訴之細節稍有不符或矛盾，即逕認其指訴全
    部不足採，祗要其對基本事實之陳述，有客觀佐證足認符合真實，該部分陳述仍
    非不得採信。本件告訴人於本院調查時明確指訴前開音樂教室店面之玻璃於八十
    九年六月間被砸非僅一次，且均係在告訴人晚上下班後被砸等語，並參以證人劉
    奕衡、謝侑潮於前開時地親見被告持石頭、木棍毀損告訴人前開音樂教室店面玻
    璃等情，益證告訴人指述之基本事實並無矛盾之處，自不得僅以告訴人事後無法
    指述前開音樂教室店面玻璃遭毀損之精確日期，即逕謂告訴人之指訴與事實不符
    ，而遽為有利被告之認定。又前開音樂教室隔壁亦為告訴人所經營之晴園餐廳縱
    裝設有錄影機，惟前開音樂教室店面玻璃均係在告訴人晚上下班後遭砸毀，業據
    告訴人陳明在卷，已如前述，且證人古國宏亦證述該錄影機之角度不一定會拍攝
    到隔壁即前開音樂教室之情形等語，從而，自亦不能以該錄影機沒有拍攝到被告
    砸毀告訴人玻璃之畫面，即逕為有利被告之認定。是被告前開所辯，顯係事後卸
    責之詞，不足採信。本案事證明確，被告連續毀損告訴人玻璃之犯行，至堪認定
    ，應依法論科。
二、核被告所為，係犯刑法第三百五十四條之毀損罪。被告先後二次毀損他人玻璃之
    犯行，時間緊接，犯罪構成要件相同，顯係基於概括犯意為之，為連續犯，應依
    刑法第五十六條之規定論以一罪，並加重其刑。查被告曾因犯意圖使犯人隱敝而
    頂替罪，經臺灣臺中地方法院於八十八年四月三日判處有期徒刑五月確定，於八
    十九年五月十二日易科罰金執行完畢，有臺灣苗栗地方法院檢察署刑案資料查註
    紀錄表、臺灣高等法院檢察署刑案紀錄簡覆表各一份在卷可稽，其受有期徒刑之
    執行完畢後，五年以內再犯本件有期徒刑以上之罪，為累犯，應依刑法第四十七
    條規定加重其刑。就被告第二次於八十九年六月下旬某日約二十二時許，以持木
    棍方式擲向告訴人經營之前開「山河音樂教室」店面玻璃，致玻璃破損不堪使用
    ，足以生損害於告訴人之犯行部分，起訴書雖未敘及，惟本院認此部分與起訴書
    所載之八十九年六月中旬以石頭砸毀玻璃之毀損犯行具有連續犯之裁判上一罪關
    係，自為起訴效力所及，依審判不可分原則，本院自應加以審理。原審未予詳查
    ，遽為被告無罪之判決，檢察官上訴指摘原審判決不當，求予撤銷改判，為有理
    由，應由本院予以撤銷改判。爰審酌被告犯罪之動機、目的、手段、所生之損害
    及犯後仍飾詞卸責未見悔意等一切情狀，量處如主文第二項所示之刑，以示懲儆
    。又被告行為後，刑法第四十一條業於九十年一月十日修正公布第一項，易科罰
    金之適用範圍由最重本刑三年以下有期徒刑之罪擴大為最重本刑五年以下有期徒
    刑之罪，並於同年一月十二日生效，應依刑法第二條第一項前段規定，適用新法
    諭知易科罰金之折算標準。另未扣案之石頭及木棍，並無證據證明係被告所有，
    且二者均非違禁物，爰不依法宣告沒收之，附此敘明。
據上論斷，應依刑事訴訟法第三百六十九條第一項前段、第三百六十四條、第二百九
十九條第一項前段，刑法第二條第一項前段、第五十六條、第三百五十四條、第四十
七條、修正後刑法第四十一條第一項前段，罰金罰鍰提高標準條例第一條前段、第二
條，判決如主文。
本案經檢察官甲○○到庭執行職務。
中        華        民        國  九 十 一  年     六     月　 二十六   日
                                  臺灣高等法院臺中分院刑事第五庭
                                        審判長法　官　袁　從　楨
                                              法  官  胡  森  田
                                              法  官  姚  勳  昌
右正本證明與原本無異。
（不得上訴）。
                                              書記官  陳  如  慧
中        華        民      國  九 十 一  年     六     月　 二十七   日
                                                                        Ｋ
